【裁判字號】    90,易,2594
【裁判日期】    900822
【裁判案由】    竊盜
【裁判全文】
臺灣板橋地方法院刑事判決                          九十年度易字第二五九四號
    公  訴  人  臺灣板橋地方法院檢察署檢察官
    被      告  乙○○
右列被告因竊盜案件，經檢察官提起公訴（九十年度偵字第九五六九號），本院判決
如左：
    主  文
乙○○竊盜，處拘役肆拾日，如易科罰金，以佰元折算壹日。
    事  實
一、乙○○前於民國八十四年、八十七年、八十八年間，三度因竊盜案件經本院分別
    判處罰金四千元，緩刑二年、三千元（經本院板橋簡易庭判決，上訴本院合議庭
    駁回）、七千五百元確定，後二者依序於八十八年六月九日、八十九年二月十日
    執行完畢（尚不構成累犯）。仍不知悔改，於九十年五月二十四日下午四時許，
    進入設址臺北縣中和市○○路○段六十七號甲○○所經營之便利商店內選購三明
    治時，竟為貪圖小利，而意圖為自己不法之所有，竊取店內之紅燒魚片罐頭一盒
    （值新台幣三十二元），得手後放入隨身攜帶之手提袋內，旋經店員黃麗萍發覺
    有異，告知甲○○注意，嗣乙○○離開前僅持三明治結帳，甲○○詢以是否尚有
    其他東西要結帳時，乙○○答稱沒有，經追問始承認手提袋內放有上開罐頭，取
    出後即欲逃離現場，惟經甲○○攔下報警處理而當場查獲。
二、案經甲○○訴由臺北縣警察局中和分局報請臺灣板橋地方法院檢察署檢察官偵查
    起訴。
    理  由
一、訊據被告乙○○僅坦承於右揭時間進入上址便利商店購買物品等情，惟矢口否認
    有何竊盜之犯行，並辯稱：當天在店內選購三明治及罐頭後，拿出皮包欲結帳時
    ，因手上拿著他處購買之熱湯，不小心讓罐頭滑入手提袋內，並無竊取該罐頭之
    意思云云。經查：右揭事實，業據告訴人甲○○於警訊及本院審理中指訴綦詳，
    核與證人即店員黃麗萍於警訊中證述之情節相符，並有臺北縣警察局中和分局（
    遺失物、拾得物、贓證物品）認領保管單乙紙、所竊罐頭照片二幀附卷可稽及錄
    有被告為竊盜行為之監視錄影帶乙卷扣案可資佐證。而該卷錄影帶經檢察官於九
    十年六月十二日當庭播放結果，被告購物結帳時，手上並未持有所稱之熱湯（見
    偵查卷該日訊問筆錄），是被告所稱當時手上持有熱湯乙節，顯非實情；參以於
    他人店內購買物品時，為免瓜田李下嫌疑，通常應將選購物品拿在手上或放入店
    內準備之器物中結帳，被告竟將所選購物品放入隨身攜帶之手提袋內，於結帳時
    復未主動拿出，其有竊盜之不法意圖甚明，是其所辯上情，純屬卸責之詞，不足
    採信。罪證明確，被告犯行堪以認定。
二、核被告所為，係犯刑法第三百二十條第一項之竊盜罪。爰審酌被告之品行、智識
    程度、犯罪之動機、手段、所竊財物之價值雖輕，造成之被害人之損害程度不大
    ，惟其前已三度因竊盜案件經法院判刑並執行完畢（此有臺灣高等法院刑案紀錄
    簡覆表在卷可稽），仍不知戒絕貪圖小利心態，再犯本罪，洵不足取，以及犯罪
    後猶矢口否認犯行等一切情狀，量處如主文所示之刑，以資懲儆，並諭知易科罰
    金之折算標準。
據上論斷，應依刑事訴訟法第二百九十九條第一項前段，刑法第三百二十條第一項、
第四十一條第一項前段，罰金罰鍰提高標準條例第一條前段、第二條，判決如主文。
本案經檢察官簡美慧到庭執行職務。
中      華      民      國      九十        年    八      月   二十二   日
                                      台灣板橋地方法院刑事第三庭
                                          法  官  趙  義  德
右正本證明與原本無異
如不服本判決應於送達後十日內向本院提出上訴狀
                                          書記官  張  慧  玲
中      華      民      國      九十        年    八      月   二十七   日
附錄本案論罪科刑法條全文：
刑法第三百二十條第一項：
意圖為自己或第三人不法之所有，而竊取他人之動產者，為竊盜罪，處五年以下有期
徒刑、拘役或五百元以下罰金。


司法院資訊處製作；財團法人民間司法改革基金會備份。
